【裁判字號】    99,交聲,1154
【裁判日期】    990930
【裁判案由】    違反道路交通管理處罰條例聲明異議
【裁判全文】
臺灣臺北地方法院交通事件裁定        99年度交聲字第1154號
原處分機關  臺北市交通事件裁決所
異  議  人
即受處分人  丙○○
上列受處分人因違反道路交通管理處罰條例案件，對於臺北市交
通事件裁決所民國99年7月5日所為之裁決（北市裁罰字第裁22-C
00000000號）聲明異議，本院裁定如下：
    主  文
異議駁回。
    理  由
一、原處分意旨略以：異議人即受處分人丙○○於民國99年4月1
    1日下午4點30分許，駕駛其所有之車牌號碼DV-4839號自用
    小客車沿臺北縣板橋市○○路（往中和方向）行駛，行經同
    路129巷巷口欲左轉進入該巷時，遇民族路上之號誌為紅燈
    卻未於停止線前停等而逕闖越左轉駛入民族路129巷，為臺
    北縣政府警察局海山分局海山派出所員警當場攔停舉發（北
    縣警交大字第C00000000號），因而依違反道路交通管理處
    罰條例第53條第1項規定裁處罰鍰新臺幣（下同）2,700元，
    並依同條例第63條第1項第3款計違規點數3點等語。
二、異議理由略以：異議人當時係在民族路號誌為綠燈之情形下
    通過該路口左轉進入民族路129巷，並未違規闖紅燈；又舉
    發之員警係由板橋市○○路129巷12弄巷口出現攔停異議人
    而舉發，並非於舉發單上所載之129巷口，地點顯係不符，
    且員警在異議人左轉當時係在同路129巷12弄巷口內，又如
    何能看見位於129巷口之燈號標誌，可證其係非法開單云云
    。
三、按行車管制號誌各燈號顯示之意義如左：一、圓形綠燈(一)在
    無其他標誌、標線禁制或指示下，圓形綠燈表示准許車輛直
    行或左、右轉。....五、圓形紅燈(一)車輛面對圓形紅燈表示
    禁止通行，不得超越停止線或進入路口。道路交通標誌標線
    號誌設置規則第206條第1款第1目及第5款第1目分別定有明
    文。又汽車駕駛人，行經有燈光號誌管制之交岔路口闖紅燈
    者，處新臺幣1,800元以上5,400元以下罰鍰，並記違規點數
    3 點，道路交通管理處條例第53條第1項、第63條第1項第3
    款亦有明文規定。經查：
  (一)異議人駕駛車牌號碼DV-4839號自用小客車，於99年4月11日
    下午4時30分，由台北縣板橋市○○路左轉進入民族路129巷
    ，旋在民族路129巷內遭原舉發單位員警攔阻至路邊停車之
    事實，為異議人所不否認，有聲明異議狀在卷可參，堪以認
    定。
  (二)就異議人違規之經過，原舉發單位員警甲○○於99年7月28
    日到庭具結證稱：當天其與另名員警擔服巡邏勤務，事發當
    時其騎乘之機車係停在民族路129巷靠近民族路巷口，從該
    位置可以看到民族路上往中和方向的號誌，當時其看到是民
    族路上往中和方向號誌是紅燈，該號誌沒有設直行或左轉箭
    頭，較靠近的民族路129巷紅綠燈當時是綠燈，異議人在行
    駛超過民族路往中和方向之停止線後該行向之號誌還是紅燈
    ，且於該車左轉進入129巷後仍是紅燈，其發現異議人有紅
    燈左轉違規行為之後，騎到駕駛人左側但還不到方向燈的位
    置，用右手比向該車右側的路邊，示意駕駛人靠邊停車，駕
    駛人就停車了，另從其警車停放位置，亦可看到民族路上往
    土城及中和兩向車道停止線的位置，當時往土城、中和方向
    的車子都已經停住，只有異議人1台自小客車左轉等語（本
    院卷第32頁反面至第33頁反面），並有甲○○庭呈之現場圖
    1紙、現場照片3紙（第35、42-44頁）附卷可稽。查甲○○
    係原舉發單位之警員，以擔任交通勤務為其職責，為公務員
    ，與異議人素昧平生，並無任何仇怨存在，應無無故設詞虛
    構陷害異議人之理，並經具結作證擔保其證詞之可信度，堪
    認其上開所述應屬事實，可以採信。
  (二)證人即事發時乘坐於系爭車輛副駕駛座之乙○○雖證稱：異
    議人當時駕車左轉進入民族路129巷之前、在轉彎時都還是
    綠燈，轉進129巷開了一段路，在巷弄口被警察攔下來，但
    不能確定那是第幾個巷弄口，警察是從巷子出來，從車子的
    右邊出來，其有看到警察是從右前方的巷弄出來等語。惟查
    ，證人乙○○於庭訊時對員警是從車子右前方巷弄出來時是
    騎車、開車還是走路，先答稱騎車，後又答不記得，顯見證
    人乙○○對於車前一切狀況之注意程度並非專注，且異議人
    亦自承時間隔了3、4個月之後，證人乙○○非駕駛人，其記
    憶可能有些落差等語，因而證人乙○○就當時車前狀況所為
    之證述是否真實，實待斟酌。
  (三)又依證人甲○○之現場繪製圖觀之，異議人車輛被攔停之處
    乃超過129巷12弄口不遠處，而參之證人甲○○證稱其在路
    旁發現異議人紅燈違規左轉後，即騎到駕駛人左側但還不到
    方向燈的位置，以右手示意駕駛人靠邊停車等語，亦即甲○
    ○係由異議人所駕車輛之後方騎至異議人所駕之車輛右側對
    其進行舉發，則依此情況而言，當時於車內之異議人或乙○
    ○因而誤認該員警乃由該巷弄騎出攔車，當不無可能。另證
    人甲○○為依法執行交通勤務之警員，必對當時值勤處之交
    通狀況專注致力，故其於本院調查時經具結後所為之證述，
    應較證人乙○○所證述之內容較具真實性及憑信性，況依甲
    ○○前開證述內容，就事發經過為詳盡之描述，均合於常情
    而無矛盾齟齬，復於本件卷存證據資料內並無任何積極證據
    足以證明證人上開證詞係屬虛偽，亦未有足以令人顯信其供
    述為不可採之品性證據或前科證據存在，是證人甲○○所述
    異議人確有上述之違規行為，應堪採信，異議人指稱員警無
    故開單云云，並無理由。
  (四)綜上，本件異議人確實有駕車行經有燈光號誌管制之交叉路
    口闖紅燈之行為，應可認定。
四、從而原處分機關以異議人「駕車行經有燈光號誌管制之交叉
    路口闖紅燈」之違規行為，依道路交通管理處罰條例第53條
    第1項、第63條第1項第3款規定，以系爭裁決書裁處異議人
    罰鍰2,700元，並記違規點數3點，並無不當，異議人之異議
    難認有理由，應予駁回。。
五、據上論斷，應依道路交通管理處罰條例第87條第2項，道路
    交通案件處理辦法第19條，裁定如主文。
中    華    民    國    99    年    9     月    30    日
                         交通法庭法  官   莊書雯
上正本證明與原本無異。
如不服本裁定，應於裁定送達後5日內向本院提出抗告狀。
                                 書記官   葉宜玲
中    華    民    國    99    年    9     月    30    日

司法院資訊處製作；財團法人民間司法改革基金會備份。
